fi: Yhteensopiva kypäränkuoren koko: 2XL-kuori; L-kuori; M-kuori; S-kuori; Yleinen / monikuorinen; XL-kuori; XS-kuori; Muu
nb: Kompatibel hjelmskallstørrelse: 2XL-skall; L-skall; M-skall; S-skall; Universelt / multiskall; XL-skall; XS-skall; Annet
vi: Kích thước vỏ mũ bảo hiểm tương thích: Vỏ cỡ 2XL; Vỏ cỡ L; Vỏ cỡ M; Vỏ cỡ S; Phổ thông / đa vỏ; Vỏ cỡ XL; Vỏ cỡ XS; Khác
ro-RO: Dimensiunea carcasei de cască compatibilă: Carcasă 2XL; Carcasă L; Carcasă M; Carcasă S; Universal / carcasă multiplă; Carcasă XL; Carcasă XS; Altele
en: Compatible helmet shell size: 2XL shell; L shell; M shell; S shell; Universal / multi-shell; XL shell; XS shell; Other
fr: Taille de coque de casque compatible: Coque 2XL; Coque L; Coque M; Coque S; Universelle / multi-coques; Coque XL; Coque XS; Autre
nl: Compatibele helm schaalmaat: 2XL-schaal; L-schaal; M-schaal; S-schaal; Universeel / multi-schaal; XL-schaal; XS-schaal; Overig
el: Συμβατό μέγεθος κελύφους κράνους: Κέλυφος 2XL; Κέλυφος L; Κέλυφος M; Κέλυφος S; Γενικής χρήσης / πολλαπλών κελυφών; Κέλυφος XL; Κέλυφος XS; Άλλο
pt-BR: Tamanho do casco de capacete compatível: Casco 2XL; Casco G (L); Casco M; Casco P (S); Universal / multicasco; Casco GG (XL); Casco PP (XS); Outro
bg-BG: Съвместим размер на корпуса на каската: 2XL черупка; L черупка; M черупка; S черупка; Универсален / различни размери; XL черупка; XS черупка; Друго
cs: Kompatibilní velikost skořepiny přilby: Skořepina 2XL; Skořepina L; Skořepina M; Skořepina S; Univerzální / více velikostí skořepiny; Skořepina XL; Skořepina XS; Jiné
lt-LT: Suderinamas šalmo korpuso dydis: 2XL kevalas; L kevalas; M kevalas; S kevalas; Universalus / kelių kevalų; XL kevalas; XS kevalas; Kita
hu: Jelzi, hogy a kiegészítő mely külső sisakméret(ek)hez kompatibilis: 2XL héj; L héj; M héj; S héj; Univerzális / több héjméret; XL héj; XS héj; Egyéb
tr: Uyumlu kask dış kabuğu bedeni: 2XL kabuk; L kabuk; M kabuk; S kabuk; Evrensel / çoklu kabuk; XL kabuk; XS kabuk; Diğer
sk-SK: Kompatibilná veľkosť škrupiny prilby: Škrupina 2XL; Škrupina L; Škrupina M; Škrupina S; Univerzálna/viac veľkostí škrupiny; Škrupina XL; Škrupina XS; Iné
sl-SI: Združljiva velikost školjke čelade: Školjka 2XL; Školjka L; Školjka M; Školjka S; Univerzalno/več velikosti školjk; Školjka XL; Školjka XS; Drugo
es: Talla de carcasa de casco compatible: Carcasa 2XL; Carcasa L; Carcasa M; Carcasa S; Universal/multicarcasa; Carcasa XL; Carcasa XS; Otro
pl: Kompatybilny rozmiar skorupy kasku: Skorupa 2XL; Skorupa L; Skorupa M; Skorupa S; Uniwersalna / wieloskorupowa; Skorupa XL; Skorupa XS; Inne
ru: Совместимый размер оболочки шлема: Оболочка 2XL; Оболочка L; Оболочка M; Оболочка S; Универсальный / мульти-оболочка; Оболочка XL; Оболочка XS; Другое
hr-HR: Kompatibilna veličina školjke kacige: Školjka 2XL; Školjka L; Školjka M; Školjka S; Univerzalno / više veličina školjke; Školjka XL; Školjka XS; Ostalo
da: Kompatibel hjelmskalstørrelse: 2XL-skal; L-skal; M-skal; S-skal; Universel / multiskal; XL-skal; XS-skal; Andet
ja: 互換性のあるヘルメットシェルサイズ: 2XLシェル; Lシェル; Mシェル; Sシェル; ユニバーサル/マルチシェル; XLシェル; XSシェル; その他
pt-PT: Tamanho de casco de capacete compatível: Calota 2XL; Calota L; Calota M; Calota S; Universal/multicalota; Calota XL; Calota XS; Outro
zh-TW: 相容的頭盔外殼尺寸: 2XL 帽殼; L 帽殼; M 帽殼; S 帽殼; 通用 / 多帽殼; XL 帽殼; XS 帽殼; 其他
zh-CN: 适配的头盔外壳尺寸: 2XL 壳体; L 壳体; M 壳体; S 壳体; 通用/多壳体; XL 壳体; XS 壳体; 其他
th: ขนาดเปลือกหมวกกันน็อกที่เข้ากันได้: เปลือกหมวก 2XL; เปลือกหมวก L; เปลือกหมวก M; เปลือกหมวก S; อเนกประสงค์ / เปลือกหมวกหลายขนาด; เปลือกหมวก XL; เปลือกหมวก XS; อื่นๆ
it: Calotta per casco compatibile: Calotta 2XL; Calotta L; Calotta M; Calotta S; Universale / multicalotta; Calotta XL; Calotta XS; Altro
sv: Kompatibla hjälmstorlekar: 2XL-skal; L-skal; M-skal; S-skal; Universellt/multiskal; XL-skal; XS-skal; Övrigt
ko: 호환 헬멧 쉘 크기: 2XL 쉘; L 쉘; M 쉘; S 쉘; 범용/멀티 쉘; XL 쉘; XS 쉘; 기타
de: Kompatible Helmschalengröße: 2XL-Schale; L-Schale; M-Schale; S-Schale; Universal/Multischale; XL-Schale; XS-Schale; Sonstige